臺灣新北地方法院板橋簡易庭小額民事判決
111年度板小字第1055號
原      告  台新資產管理股份有限公司   

法定代理人  吳統雄  
訴訟代理人  蘇偉譽  

被      告  莊林春貴
訴訟代理人  莊纘成  
上列當事人間請求給付信用卡帳款事件，於中華民國111年6月28
日辯論終結，本院判決如下：
    主      文
被告應給付原告新臺幣捌萬玖仟玖佰伍拾參元，及其中新臺幣柒
萬玖仟肆佰伍拾捌元自民國九十七年十月二十一日起至民國一百
零四年八月三十一日止，按年息百分之二十計算之利息，及自民
國一百零四年九月一日起至清償日止，按年息百分之十五計算利
息。
訴訟費用新臺幣壹仟元由被告負擔。
本判決得假執行，但被告以新臺幣捌萬玖仟玖佰伍拾參元為原告
預供擔保後，得免為假執行。
    事實及理由
一、原告主張：被告向訴外人渣打國際商業銀行股份有限公司(
    下稱渣打銀行)申請信用卡使用，依約被告領用信用卡後，
    即得於特約商店記帳消費，但各月消費款應於當期繳款截止
    日前清償，或以循環信用方式繳付最低應繳金額，未依約清
    償者，應依年息百分之20計付利息，又依銀行法第47條之1
    規定，請求利率於民國（下同）104年9月1日前適用原契約
    利率，自104年9月1日起之請求利率不超過年息百分之15。
    詎被告至97年10月20日止，計有欠款新臺幣(下同)89,953元
    ，其中79,458元為本金、10,495元為循環利息，迄今仍未返
    還，嗣渣打銀行於100年6月27日，將對被告之不良債權讓與
    原告，並依法登報公告通知被告清償，惟原告均置之不理。
    爰依信用卡契約及債權讓與之法律關係，求為判決：被告應
    給付原告89,953元，其中79,458元元自97年10月21日起至10
    4年8月31止，按年息百分之20計算之利息，暨自104年9月1
    日起至清償日止，按年息百分之15計算之利息等情，業據其
    提出信用卡申請書暨信用卡約定條款、債權讓與證明書及登
    報公告等影本各乙份為證，且為被告所不爭執，堪信為真實
    。
二、從而，原告依契約及債權讓與之法律關係訴請被告給付如主
    文所示之金額、利息，即無不合，應予准許。
三、本件係民事訴訟法第436條之8所定之小額訴訟事件，原告勝
    訴部分，應依同法第436條之20之規定，依職權宣告假執行
    。
中　　華　　民　　國　　111 　年　　7 　　月　 26 　　日
臺灣新北地方法院板橋簡易庭
法      官  李崇豪
上列為正本係照原本作成。
如不服本判決，應於收受送達後20日內以違背法令為理由向本院
提出上訴狀（上訴理由依法應表明一、原判決所違背之法令及其
具體內容。二、依訴訟資料可認為原判決有違背法令之具體事實
。）如於本判決宣示後送達前提起上訴者，應於判決送達後20日
內補提上訴理由書（須附繕本），如未於上訴後20日內補提合法
上訴理由書，法院得逕以裁定駁回上訴。
中　　華　　民　　國　　111 　年　　7 　　月　26 　　日
書  記  官  葉子榕